【裁判字號】    90,毒抗,850
【裁判日期】    901113
【裁判案由】    毒品危害防制條例
【裁判全文】
臺灣高等法院刑事裁定                              九十年度毒抗字第八五號
    抗  告  人
    即受處分人  甲○○
右抗告人因毒品危害防制條例案件，不服台灣宜蘭地方法院民國九十年九月二十八日
裁定（九十年度毒聲字第七一八號），提起抗告，本院裁定如左：
    主  文
抗告駁回。
    理  由
一、按施用毒品者，於裁定送觀察、勒戒後，有繼續施用毒品之傾向者，由法院裁定
    令入戒治處所施以強制戒治，其期間為一年；強制戒治已滿三月，戒治處所認無
    繼續戒治之必要者，得報由檢察官聲請法院裁定停止戒治，並付保護管束，其違
    反保護管束應遵守事項情節重大者，得由檢察官聲請法院撤銷停止戒治；此觀毒
    品危害防制條例第二十條、第二十二條之規定甚明。抗告人甲○○前因施用毒品
    案件，經台灣宜蘭地方法院於九十年三月六日以九十年度毒聲字第一四五號裁定
    停止戒治，所餘戒治期間，付保護管束確定，而執行保護管束期間自九十年三月
    十六日起至九十年十月二十九日止，詎抗告人於保護管束期間內，於九十年七月
    十七日下午七時三十分許前二十六小時內在不詳處所，施用第一級毒品海洛因一
    次，而於九十年七月十七日上午七時三十分許，在宜蘭縣警察局礁溪分局礁溪派
    出所為警採尿查獲，甚且於九十年八月二十八日上午六時五十分許，在台中縣和
    平鄉○○村○○路○段台八線八十一點五公里處，與吳文達共同竊取王庭枝所有
    ＩＰ─三一六三號自用小貨車一輛，而於九十年八月二十八日上午七時許，在台
    八線八十一點三公里處，為警查獲，是抗告人於保護管束期間內，有再度施用毒
    品海洛因及另犯竊盜罪，確有違反保護管束應遵守事項情節重大。
二、經查：抗告人雖否認於保護管束期間有再度施用第一級毒品海洛因之行為，惟其
    尿液經送鑑定確有嗎啡陽性反應，此有慈濟大學濫用藥物檢驗中心檢驗總表一紙
    可證，再依行政院衛生署八十一年九月八日（八一）藥檢一字第八一一一四八八
    五號函稱：海洛因經注射入人體，平均尿液可檢驗出嗎啡陽性反應之時限為二十
    六小時，顯見抗告人於九十年七月十七日下午六時三十分許採尿前之二十六小時
    內，應有施用毒品海洛因甚明，再抗告人亦否認竊盜犯行，惟抗告人前開竊盜犯
    行，已經台灣台中地方法院於九十年十月三日以九十年度易字第二九七一號判處
    有期徒刑八月，亦有前開判決書在卷可憑，從而抗告人於保護管束期間內，犯施
    用第一級毒品及竊盜罪行甚明。
三、抗告意旨略以：抗告人於保護管束期間，向觀護人報到時，採尿均無毒品反應，
    九十年七月十七日抗告人確有服用感冒藥，故尿液才會有毒品反應，惟查：抗告
    人未提出任何證據以證明其曾服用任何感冒藥，以供本院查證，其空言主張，殊
    難採信，從而原裁定依上開規定，准許檢察官之聲請，以抗告人違反保護管束應
    遵守事項情節重大，裁定撤銷保護管束，並令入戒治處所施以強制戒治，核無不
    合，是本件抗告為無理由，應予駁回。
四、據上論斷，應依刑事訴訟法第四百十二條裁定如主文。
中    華    民    國     九十     年      十一      月        十三      日
                          臺灣高等法院刑事第十八庭
                              審判長法  官  吳      敦
                                    法  官  吳  明  峰
                                    法  官  劉  慧  芬
右正本證明與原本無異。
不得再抗告。
                                    書記官  鎖  瑞  嶺
中    華    民    國     九十     年      十一      月        十三      日


司法院資訊處製作；財團法人民間司法改革基金會備份。
